【裁判字號】    95,抗,31
【裁判日期】    950124
【裁判案由】    假扣押
【裁判全文】
臺灣高等法院臺南分院民事裁定    95年度抗字第31號
抗  告  人  乙○○
上列抗告人與相對人甲○○間假扣押事件，對於中華民國94年3
月8日台灣台南地方法院94年度裁全字第888號假扣押裁定，提起
抗告，本院裁定如下：
    主  文
抗告駁回。
抗告程序費用由抗告人負擔。
    理  由
一、按「債權人就金錢請求或得易為金錢請求之請求，欲保全強
    制執行者，得聲請假扣押。」、「請求及假扣押之原因，應
    釋明之。前項釋明如有不足，而債權人陳明願供擔保或法院
    認為適當者，法院得定相當之擔保，命供擔保後為假扣押。
    」，民事訴訟法第五百二十二條第一項及第五百二十六條第
    一項、第二項分別定有明文。又假扣押為保全程序而非確定
    私權之訴訟程序，請求及假扣押之原因雖應釋明，或由債權
    人就債務人所應受之損害供法院所定之擔保以代釋明，但債
    權人本案債權是否確實存在，則非保全程序所應審認之事項
    ，此觀民事訴訟法第五百二十六條之規定自明（最高法院61
    年度台抗字第589號判例意旨參照）。
二、本件抗告意旨略以：抗告人與第三人聯州通運股份有限公司
    （下稱聯州公司）之訴訟案件為職業災害補償金，該補償金
    係依據勞動基準法第五十九條規定而得，且依同法第六十一
    條第二項規定，該補償金依法不得讓與、抵銷、扣押或擔保
    。又抗告人與相對人甲○○間，未曾有任何債權或債務關係
    存在，相對人竟向原審法院對抗告人之財產聲請假扣押，實
    屬荒謬，為此請求廢棄原假扣押裁定云云。
三、經查：相對人主張其與第三人聯州公司，於民國（下同）94
    年1月5日與第三人聯州公司訂有債權讓與協議書，雙方約定
    因第三人聯州公司之前受僱人即抗告人乙○○，於89年 5月
    11日行經台南縣國道北上 296公里處肇事之車禍事故所衍生
    之相關損害共計新台幣（下同）五十八萬三千七百八十二元
    部分，業經第三人聯州公司先行理賠，第三人聯州公司並依
    法就上開賠償金額對於抗告人有求償權。嗣相對人與第三人
    聯州公司合意由該公司將上述對於抗告人之五十八萬三千七
    百八十二元之金錢債權，作價以二十一萬元讓與相對人，並
    由相對人以雙方名義通知抗告人本件債權讓與事實，且相對
    人已於94年1月6日給付上開價金完畢等各情，業據相對人提
    出債權讓與契約書正本、匯款回條聯、債權項目金額總表等
    影本各乙份為證。茲相對人為保全其受讓取得之上開金錢債
    權，聲請原法院就抗告人可能所受損害由其提供擔保金以代
    釋明，在抗告人所有財產於五十八萬三千七百八十二元範圍
    予以假扣押，原審裁定酌定相當金額命相對人供擔保以代釋
    明後予以准許，經核並無不合。
四、至於抗告意旨辯稱「抗告人與相對人間無任何債權債務關係
    ，相對人並非債權人，且抗告人對於第三人聯州公司之職業
    災害補償金債權依法不得扣押，故原裁定不當」云云。惟查
    ，債權人即相對人之本案債權是否確實存在，非保全程序所
    應審認之事項，業如上述，從而抗告人主張之實體法上爭執
    ，並非本件保全程序所得審究。是以，縱或抗告人主張其對
    於第三人聯州公司之上開補償金債權依法不得為強制執行標
    的乙節屬實，抗告人亦應循本案訴訟程序以資救濟，方屬正
    當。綜上，抗告意旨指摘原裁定不當，求為廢棄改判，非有
    理由，應予駁回。
五、又抗告人之抗告狀雖對於原法院94年3月24日南院慶字94執
    全真字第553號執行命令一併提起抗告，惟其真意應係聲明
    異議之意（強制執行法第十二條第一項、第二項參照），是
    該部分應由原法院另為裁定。併予敘明。
據上論結，本件抗告為無理由，依民事訴訟法第四百九十五條之
一第一項、第四百四十九條第一項、第九十五條、第七十八條，
裁定如主文。
中    華    民    國    95    年    1     月    24    日
                  民事第三庭    審判長法  官  陳光秀
                                      法  官  楊省三
                                      法  官  曾平杉
上為正本係照原本作成。
不得再抗告。
中    華    民    國    95    年    1     月    25    日
                                      書記官  蕭奎璋
                                                 K


司法院資訊處製作；財團法人民間司法改革基金會備份。
